【裁判字號】    95,訴,47
【裁判日期】    950601
【裁判案由】    偽造文書
【裁判全文】
臺灣臺北地方法院刑事判決                95年度訴字第47號
公  訴  人  臺灣臺北地方法院檢察署檢察官
被      告  甲○○
            己○○
            丙○○
            丁○○
            辛○○
            庚○○
            乙○○
上  一  人
選任辯護人  王正喜律師
上列被告等因偽造文書案件，經檢察官提起公訴（九十三年度偵
字第一五一六五號、九十四年度偵字第六四八號）及移送併辦（
九十四年度偵字第九三六六號），嗣因被告等就被訴事實為有罪
之陳述，經公訴人聲請於審判外進行協商程序，本院合議庭予以
同意，並裁定由受命法官獨任進行協商程序，茲判決如下：
    主      文
甲○○共同連續行使偽造公文書，足以生損害於公眾及他人，處
有期徒刑壹年肆月；又共同連續行使偽造私文書，足以生損害於
公眾及他人，處有期徒刑柒月。應執行有期徒刑壹年拾月，緩刑
年。
己○○共同行使偽造公文書，足以生損害於公眾及他人，處有期
徒刑壹年；又共同行使偽造私文書，足以生損害於公眾及他人，
處有期徒刑月。應執行有期徒刑壹年貳月，緩刑年。
丙○○共同行使偽造私文書，足以生損害於公眾及他人，處有期
徒刑月，如易科罰金以佰元折算壹日，緩刑貳年。
丁○○共同行使偽造公文書，足以生損害於公眾及他人，處有期
徒刑壹年；又共同連續行使偽造私文書，足以生損害於公眾及他
人，處有期徒刑捌月。應執行有期徒刑壹年陸月，緩刑年。
辛○○共同連續行使偽造公文書，足以生損害於公眾及他人，處
有期徒刑壹年肆月，緩刑年。
庚○○共同連續行使偽造私文書，足以生損害於公眾及他人，處
有期徒刑柒月，緩刑貳年。
乙○○共同行使偽造私文書，足以生損害於公眾及他人，處有期
徒刑月，如易科罰金以佰元折算壹日，緩刑貳年。
    事實及理由
一、本件之犯罪事實及證據，除犯罪事實部分更正被告甲○○等
    人分別基於行使偽造公文書、行使偽造私文書之共同犯意聯
    絡（而非基於行使偽造特種文書之概括犯意），或連續、或
    僅只一次為附表所示之行使偽造文書行為；並就證據部分補
    充被告等人於本院準備程序所為之自白之外，其餘均引用起
    訴書及移送併辦意旨書之記載（如附件一、二）。
二、本案犯罪事實，業據被告甲○○等人於本院準備程序中為有
    罪之陳述，經公訴人聲請於審判外進行協商程序，本院合議
    庭予以同意，並裁定由受命法官獨任進行協商程序後，檢察
    官與被告、辯護人達成協商之合意，並由檢察官聲請本院改
    依協商程序而為判決。其等合意內容為：
  (一)被告甲○○就連續行使偽造公文書部分願受有期徒刑一年四
    月之宣告，就連續行使偽造私文書部分願受有期徒刑七月之
    宣告，並定應執行刑為有期徒刑一年十月，緩刑三年，且支
    付新台幣（下同）七萬元至檢察官指定之公益團體。
  (二)被告己○○就行使偽造公文書部分願受有期徒刑一年之宣告
    ，就行使偽造私文書部分願受有期徒刑三月之宣告，並定應
    執行刑為有期徒刑一年二月，緩刑三年，且支付六萬元至檢
    察官指定之公益團體。
  (三)被告丙○○行使偽造私文書部分願受有期徒刑三月，如易科
    罰金以三百元折算一日，緩刑二年之宣告，並支付四萬元至
    檢察官指定之公益團體。
  (四)被告丁○○就行使偽造公文書部分願受有期徒刑一年之宣告
    ，就連續行使偽造私文書部分願受有期徒刑八月之宣告，並
    定應執行刑為有期徒刑一年六月，緩刑三年，且支付八萬元
    至檢察官指定之公益團體。
  (五)被告辛○○連續行使偽造公文書部分願受有期徒刑一年四月
    ，緩刑三年之宣告，並支付六萬元至檢察官指定之公益團體
    。
  (六)被告庚○○連續行使偽造私文書部分願受有期徒刑七月，緩
    刑二年之宣告，並支付八萬元至檢察官指定之公益團體。
  (七)被告乙○○行使偽造私文書部分願受有期徒刑三月，如易科
    罰金以三百元折算一日，緩刑二年之宣告，並支付三萬元至
    檢察官指定之公益團體。
三、經查：上開協商合意內容並無刑事訴訟法第四百五十五條之
    四第一項所列之各款情形，且被告甲○○等人亦依照協商合
    意之內容，分別捐款予檢察官指定之公益團體，有匯款單據
    七張在卷可稽，是本院爰不經言詞辯論，於協商合意範圍內
    為協商判決。至供犯本罪所用之各該印章，均未扣案，且負
    責取得診斷證明書、巴氏量表等之主要共犯戊○○業已死亡
    （由本院另為不受理判決），可知各該印章業已滅失無從尋
    得，爰不予沒收，附此說明。
四、應適用之法條：刑事訴訟法第四百五十五條之二第一項、第
    四百五十五條之四第二項、第四百五十五條之八，刑法第二
    十八條、第五十六條、第二百十六條、第二百十條、第二百
    十一條、第五十一條第五款、第七十四條第一款、第四十一
    條第一項前段，罰金罰鍰提高標準條例第二條，判決如主文
    。
五、協商判決除有刑事訴訟法第四百五十五條之四第一項第一款
    於本訊問程序終結前，被告撤銷協商合意或檢察官撤回協商
    聲請者；第二款被告協商之意思非出於自由意志者；第四款
    被告所犯之罪非第四百五十五條之二第一項所定得以聲請協
    商判決者；第六款被告有其他較重之裁判上一罪之犯罪事實
    者；第七款法院認應諭知免刑或免訴、不受理者情形之一；
    及違反同條第二項法院應於協商合意範圍內為判決，法院為
    協商判決所科之刑，以宣告緩刑、二年以下有期徒刑、拘役
    或罰金為限等規定者外，不得上訴。
六、如有前項得上訴之情形者，得自收受判決送達之日起十日內
    ，向本院提出上訴書狀，上訴於第二審法院。
中    華    民    國    95    年      6   月    1     日
                          刑事第三庭法  官  游士珺
上正本證明與原本無異。
如不服本判決，應於判決送達後10日內向本院提出上訴狀（應抄
附繕本）。告訴人或被害人如對於本判決不服者，應具備理由請
求檢察官上訴，其上訴期間之計算係以檢察官收受判決正本之日
期為準。
                                    書記官  林素霜
中    華    民    國    95    年    6     月    7     日
附件一：
臺灣臺北地方法院檢察署檢察官起訴書
                                       93年度偵字第15165號
                                         94年度偵字第648號
      被      告  戊○○  男  36歲（民國○○年○月○○日生）
                          住臺北市中山區○○○路○段27巷17
                          號3樓之6
                          身分證統一編號：Ｚ000000000號
                  甲○○  女  34歲（民國○○年○ 月○日生）
                          住臺北縣新店市○○路106巷9號3樓
                          身分證統一編號：Ｚ000000000號
                  己○○  女  29歲（民國○○年○○月○日生）
                          住臺北市○○區○○路三段20號3樓
                          身分證統一編號：Ｚ000000000號
                  丙○○  男  40歲（ 民國○○年○月○○日生）
                          住臺北市松山區○○○路○段162之1號5樓
                          身分證統一編號：Ｚ000000000號
                  丁○○  女  42歲（民國○○年○月○日生）
                          住臺北縣金山鄉○○村○○路24巷13
                          號
                          身分證統一編號：Ｚ000000000號
                  辛○○  女  41歲（民國○○年○○月○○日生）
                          住臺北市○○區○○街93號5樓
                          身分證統一編號：Ｚ000000000號
                  庚○○  女  33歲（民國○○年○○月○○日生）
                          住臺北市中山區○○○路67巷38號
                          身分證統一編號：Ｚ000000000號
                  乙○○  女  38歲（民國○○年○月○○日生）
                          住臺北縣新店市○○○街45號4樓
                          身分證統一編號：Ｚ000000000號
上列被告因偽造文書案件，業經偵查終結，認應提起公訴，茲將
犯罪事實及證據並所犯法條分敘如下：
          犯罪事實
一、戊○○原係設址於臺北市○○路○段32號3樓之3華通開發顧
    問有限公司（下稱華通公司）之業務經理，嗣於民國91年5
    月，另行設立家樂福國際開發有限公司（下稱家樂福國際公
    司），並擔任負責人。甲○○、己○○、丙○○、丁○○、
    辛○○係華通公司之業務員，渠等均係代辦客戶向設於臺北
    市大同區○○○路○段83號6至10樓之行政院勞工委員會（下
    稱勞委會）申請聘僱外籍家庭監護工之業務。其均明知如附
    表所示之華通客戶之受監護人資格，均不符合勞委會公告明
    定受監護人須經合格醫師診斷證明、罹患特定病症、依巴氏
    量表評分總分特定分數以下之標準，而均無法申請外籍家庭
    監護工，竟自91年起，戊○○於代辦如附表編號1至16之客
    戶張明彥（另行聲請移轉臺灣臺中地方法院檢察署偵辦）、
    陳香琴（另為緩起訴處分）、郭淑端（另為緩起訴處分）、
    王惠雲（更名為王翊官，另為不起訴處分）、卓明順（另行
    聲請移轉臺灣板橋地方法院檢察署偵辦）、林文亮（另行聲
    請移轉臺灣板橋地方法院檢察署偵辦）、方文惠（另行聲請
    移轉臺灣桃園地方法院檢察署偵辦）、何京燕（請移轉臺灣
    士林地方法院檢察署偵辦）、易成竹（另為不起訴處分）、
    陳劉貞子（另為不起訴處分）、劉立人（另行聲請移轉臺灣
    高雄地方法院檢察署偵辦）、廖銘祺（另行聲請移轉臺灣彰
    化地方法院檢察署偵辦）、楊璨豪（另行聲請移轉臺灣士林
    地方法院檢察署偵辦）、王金鎮（另為緩起訴處分）、何江
    昭英（另行聲請移轉臺灣桃園地方法院檢察署偵辦）、劉盡
    美（另為緩起訴處分）等人；甲○○於代辦如附表編號17至
    21之客戶白明欣（另行聲請移轉臺灣板橋地方法院檢察署偵
    辦）、謝宜靜（另為緩起訴處分）、柯利雲（另為緩起訴處
    分）、郭純琦（另為緩起訴處分）、范桂榮（另行聲請移轉
    臺灣新竹地方法院檢察署偵辦）等人；己○○於代辦如附表
    編號22、23之客戶劉貴瑛（另為緩起訴處分）、李群（另行
    聲請移轉臺灣嘉義地方法院檢察署）；丙○○於代辦如附表
    所示24客戶李劉富美（另行聲請移轉臺灣新竹地方法院檢察
    署）；丁○○於代辦如附表所示編號25至28客戶王聯國（另
    為緩起訴處分）、陳維莉（另為緩起訴處分）、李淑惠（另
    行聲請移轉臺灣士林地方法院檢察署）、杜明煥（另行聲請
    移轉臺灣桃園地方法院檢察署偵辦）等人；辛○○於代辦如
    附表所示編號29、30客戶江學聖（另為緩起訴處分）、陳美
    秀（另行聲請移轉臺灣士林地方法院檢察署）等人申請聘僱
    外籍家庭監護工案件時，為取得核准申請所須之受監護人醫
    院診斷證明書、巴氏量表等資料，竟不思正途，而與蔡文祥
    （經臺灣臺北地方法院於93年2月27日，以92年度訴字第142
    1號判決有期徒刑1年6月，並於93年3月29日確定）基於共同
    犯意之聯絡，並基於行使偽造特種文書之概括犯意，由甲○
    ○、丙○○、丁○○、辛○○分別向上開客戶索取新臺幣（
    下同）1萬元至3萬元不等之費用後，並未帶領受監護人至醫
    院應診，而以該款項交付予戊○○，戊○○轉交予蔡文祥，
    由蔡文祥提供於不詳時間、地點偽造之如附表所示之行政院
    衛生署臺北醫院（下稱署立臺北醫院）、財團法人天主教若
    瑟醫院（下稱若瑟醫院）、財團法人私立中國醫藥學院附設
    醫院（現已改制為中國醫藥大學附設醫院，下稱中國醫藥學
    院附設醫院）、行政院衛生署臺中醫院（下稱署立臺中醫院
    ）、行政院衛生署花蓮醫院（下稱署立花蓮醫院）、行政院
    國軍退除役官兵輔導委員會臺北榮民總醫院（下稱榮民總醫
    院）、中山醫學大學附設醫院（下稱中山大學醫院）、財團
    法人奇美醫院（下稱奇美醫院）、行政院衛生署桃園醫院（
    下稱署立桃園醫院）、財團法人新光吳火獅紀念醫院（下稱
    新光醫院）、臺北市立和平醫院（下稱和平醫院）、財團法
    人恩主公醫院（下稱恩主公醫院）、行政院國軍退除役官兵
    輔導委員會埔里榮民總醫院（下稱埔里榮民總醫院）、國防
    大學國防醫學院三軍總醫院（下稱三軍總醫院）、財團法人
    長庚紀念醫院基隆分院（下稱長庚醫院基隆分院）、行政院
    衛生署新竹醫院（下稱署立新竹醫院）、亞東紀念醫院（下
    稱亞東醫院）、財團法人長庚紀念醫院林口分院（下稱長庚
    醫院林口分院）院長、醫師之印文，用以偽造關於能力之其
    他相類之證書之中國醫藥學院附設醫院之「雇主申請聘僱家
    庭外籍監護工用診斷證明書」及其附件「巴氏量表」，再由
    戊○○連續持之向行政院勞工委員會行使申請聘僱外籍家庭
    監護工，收取外籍監護工所繳交之費用，均足以生損害於如
    附表所示各該醫院、醫院院長、醫師之信譽及行政院勞工委
    員會對申請外籍家庭監護工准駁之正確性。嗣經行政院勞工
    委員會審核上開案件時，發現有異，向醫院函詢後始查獲上
    情。
二、庚○○係華通公司之業務員，負責仲介客戶向勞委會申請聘
    僱外籍家庭監護工之業務。明知其客戶乙○○、方美文（另
    行移轉臺灣臺南地方法院檢察署偵辦）之受監護人李逢泉、
    方祖模均並不符合勞委會公告明定受監護人須經合格醫師診
    斷證明、罹患特定病症、依巴氏量表評分總分特定分數以下
    之標準，而無法申請外籍家庭監護工，乙○○亦明知其受監
    護人李逢泉不符合前開規定，庚○○、乙○○竟仍與陳孟暄
    （前經臺灣臺中地方法院檢察署以93年度偵字第17832號案
    件提起公訴，業經併案審理，並於94年4月11日經臺中地院
    以93年訴字2817號判處有期徒刑4月確定）、林浩鴻（另行
    聲請移轉臺灣臺中地方法院檢察署）共同基於行使偽造私文
    書之概括犯意聯絡，於90年及91年間庚○○代辦客戶乙○○
    、方美文申請聘僱外籍家庭監護工案件時，為取得核准申請
    所須之受監護人醫院診斷證明書、巴氏量表等資料，竟不思
    正途，未帶領受監護人至醫院看診，而由庚○○向乙○○、
    方美文各收取2萬5,000元之代價後，將上開受監護人李逢泉
    、方祖模之證件資料交由陳孟暄，經陳孟暄轉交林浩鴻，而
    林浩鴻乃於不詳時間、地點，以不詳方式偽造中國醫藥學院
    附設醫院及院長林正介、醫師白培英、曾鈞宏之印文，用以
    偽造該醫院出具受監護人李逢泉、方祖模之診斷證明書及偽
    造白培英、曾鈞宏醫師開具之巴氏量表後，持以向勞委會申
    請聘僱家庭外籍監護工，足以生損害於中國醫藥學院、林正
    介、白培英、曾鈞宏之權益及勞委會對申請外籍家庭監護工
    准駁之正確性。嗣經勞委會審查後，發現上開醫院之診斷證
    明書疑有不實之情形，並向中國醫藥學院函詢後，得知上揭
    診斷證明書係屬偽造，始查獲上情。
二、案經法務部調查局臺北市調查處移送偵辦。
          證據並所犯法條
一、證據清單及待證事實：
（一）1、被告戊○○於調查局及偵查中之供述：其明知依合法
      程序引進外籍家庭監護工係須由雇主提供「雇主申請聘僱
      家庭外籍監護工用診斷證明書」及「巴氏量表」等資料，
      然因與蔡文祥認識，故以每件15,000至30,00 0元不等之
      代價，將無法直接處理及難以處理之案件交給蔡文祥。惟
      否認知悉前開資料為假。
   2、被告甲○○於調查局及偵查中之供述：渠於代辦客戶白明
      欣、謝宜靜、柯利雲、郭純琦、范桂榮等人之申請聘僱家
      庭監護工時，渠等客戶均未取得「雇主申請聘僱家庭外籍
      監護工用診斷證明書」及「巴氏量表」等資料，伊請前開
      雇主與被告戊○○聯絡，惟否認前開資料為假之事實。
   3、被告己○○於調查局及偵查中之供述：其於代辦客戶劉貴
      瑛及李群等人之申請聘僱家庭監護工時，明知受監護人許
      文濱、李曾雪娥等之申請資格有問題，仍予以受理，惟否
      認前開資料為假之事實。
   4、被告丙○○於調查局及偵查中之供述：其明知受監護人李
      振光申請聘僱家庭監護工之分數不足，仍予以受理之後，
      交由被告戊○○，即取得李振光之「雇主申請聘僱家庭外
      籍監護工用診斷證明書」及「巴氏量表」等資料，惟否認
      前開資料為假之事實。
   5、被告丁○○於調查局及偵查中之供述：渠於代辦客戶王聯
      國、陳維莉、李淑惠等人申請聘僱家庭監護工時，明知受
      監護人王胡乾英、廖春敏、李章華等人均未至醫院看診，
      仍予以受理，並交由戊○○取得「雇主申請聘僱家庭外籍
      監護工用診斷證明書」及「巴氏量表」等資料，惟否認前
      開資料為假之事實。
   6、被告辛○○於調查局及偵查中之供述：渠於代辦客戶江學
      聖、陳美秀等人申請聘僱家庭監護工時，明知受監護人王
      則森、陳永耀等人並之申請資格有問題，仍予以受理，並
      交由被告戊○○，即取得受監護人王則森、陳永耀等人之
      「雇主申請聘僱家庭外籍監護工用診斷證明書」及「巴氏
      量表」等資料，惟否認前開資料為假之事實。
   7、被告庚○○於調查局及偵查中之供述：渠代辦客戶乙○○
      、方美文申請聘僱家庭監護工時，明知受監護人李逢泉、
      方祖模申請資格有問題，仍予以受理，並交由陳孟暄，即
      取得受監護人李逢泉、方祖模等人之「雇主申請聘僱家庭
      外籍監護工用診斷證明書」及「巴氏量表」等資料，惟否
      認前開資料為假之事實。
   8、被告乙○○於調查局及偵查中之供述：伊係委託華通公司
      之業務員庚○○辦理，其並未告知受監護人需至醫院看診
      ，並取得醫院醫生所開立之診斷證明書及巴氏量表使符合
      申聘僱家庭外籍監護工之資格，因此伊並不知受監護人李
      逢泉需到醫院看診，庚○○於受理時，僅要求伊提供申請
      人、受監護人李逢泉之身分證影本、健保卡正本及戶口名
      簿影本，供其代辦相關申請案
（二）1、雇主張明彥之供述：委託被告戊○○之犯罪事實。
      2、雇主陳香琴之供述：委託被告戊○○之犯罪事實。
      3、雇主郭淑端之供述：委託被告戊○○之犯罪事實。
      4、雇主王惠雲之供述：委託被告戊○○之犯罪事實。
      5、雇主卓明順之供述：委託被告戊○○之犯罪事實。
      6、雇主林文亮之供述：委託被告戊○○之犯罪事實。
      7、雇主方文惠之供述：委託被告戊○○之犯罪事實。
      8、雇主何京燕之供述：委託被告戊○○之犯罪事實。
      9、雇主易成竹之供述：委託被告戊○○之犯罪事實。
     10、雇主陳劉貞子之供述：未委託被告戊○○之犯罪事實
         。
     11、雇主劉立人之供述：委託被告戊○○之犯罪事實。
     12、雇主廖銘祺之供述：委託被告戊○○之犯罪事實。
     13、雇主楊璨豪之供述：委託被告戊○○之犯罪事實。
     14、雇主王金鎮之供述：委託被告戊○○之犯罪事實。
     15、雇主何江昭英之供述：委託被告戊○○之犯罪事實。
     16、雇主劉盡美之供述：委託被告戊○○之犯罪事實。
     17、雇主白明欣之供述：委託被告甲○○之犯罪事實。
     18、雇主謝宜靜之供述：委託被告甲○○之犯罪事實。
     19、雇主柯利雲之供述：委託被告甲○○之犯罪事實。
     20、雇主郭純琦之供述：委託被告甲○○之犯罪事實。
     21、雇主范桂榮之供述：委託被告甲○○之犯罪事實。
     22、雇主劉貴瑛之供述：委託被告己○○之犯罪事實。
     23、雇主李群之供述：委託被告己○○之犯罪事實。
     24、雇主李劉富美之供述：委託被告丙○○之犯罪事實。
     25、雇主王聯國之供述：委託被告丁○○之犯罪事實。
     26、雇主陳維莉之供述：委託被告丁○○之犯罪事實。
     27、雇主李淑惠之供述：委託被告丁○○之犯罪事實。
     28、雇主江學聖之供述：委託被告丁○○之犯罪事實。
     29、雇主陳美秀之供述：委託被告辛○○之犯罪事實。
     30、雇主方美文之供述：委託被告庚○○之犯罪事實。
（三）受照顧人李夆子、李曾雪娥、李振光、張講道、陳森水、
      蔡發、卓莊金邕、林朱秀枝、葉金發、孫發寬、鄒積蘭、
      陳定國、白東惠、劉兆燊、郭溫阿妍、羅玉鳳、歐金鸞、
      朱玉蘭、張阮秀菊、謝天仁、柯童阿綠、王胡乾英、廖春
      敏、李章華、李逢泉、李水土、方祖模、陳洪素琴、王則
      森、陳永耀、董兆龍、蕭李霞、江徐盡妹之「雇主申請聘
      僱家庭外籍監護工用診斷證明書」及「巴氏量表」。
（四）劉盡美（申請名義人為李明崇）、李群、李劉富美、張明
      彥、陳香琴、郭淑端、王惠雲、卓明順、林文亮、方文惠
      、何京燕、易成竹、陳劉貞子、白明欣、劉立人、郭純琦
      、廖銘祺、楊璨豪、王金鎮、范桂榮、謝宜靜、柯利雲、
      王聯國、陳維莉、李淑惠、乙○○、方美文、陳壽雄、江
      學聖、陳美秀、杜明煥、何江招英及案外人董詹含笑之雇
      主聘僱外籍勞工申請表：委託華通公司為受監護人李夆子
      、李曾雪娥、李振光、張講道、陳森水、郭楊金玉、蔡發
      、卓莊金邕、林朱秀枝、葉金發、孫發寬、鄒積蘭、陳定
      國、白東惠、劉兆燊、郭溫阿研、羅玉鳳、歐金鸞、朱玉
      蘭、張阮秀菊、謝天仁、柯童阿綠、王胡乾英、廖春敏、
      李章華、李逢泉、李水土、方祖模、陳洪素琴、王則森、
      陳永耀、蕭李霞、江徐盡妹及董兆龍申請聘僱外籍勞工之
      事實。
（五）署立臺北醫院92年7月21日北醫歷字第5058號函、93年4月
      16日北醫歷字第2200號函暨檢附李夆子、歐金鸞之病歷資
      料：李夆子、歐金鸞之診斷證明書為假之事實。
（六）若瑟醫院92年8月11日若瑟事字第0812號、93年3月23日93
      若瑟事字第0348號函：李曾雪娥之診斷證明書為假之事實
      。
（七）中國醫藥學院附設醫院92年6月11日院業字第920619982號
      函、92年7月28日院業字第92072765號函、92年5月23日院
      業字第92051714號函：李振光、李逢泉、李水土、方祖模
      、陳洪素琴、江徐盡妹之診斷證明書為假之事實。
（八）署立臺中醫院函92年7月24日中醫歷字第0920004940號函
      ：張講道、羅玉鳳、朱玉蘭之診斷證明書為假之事實。
（九）署立花蓮醫院92年7月10日花醫總字第0920004324號函、9
      3年3月24日花醫歷字第0930001529號函：陳森水之診斷證
      明書為假之事實。
（十）榮民總醫院92年6月30日北總企字第0920024938號函、93
      年4月6日北總企字第0930022558號函：郭楊金玉、王胡乾
      英、陳永耀之診斷證明書為假之事實。
（十一）中山大學醫院92年7月24日中山醫九二川玉內字第92091
        2號函：蔡發之診斷證明書為假之事實。
（十二）奇美醫院92年7月24日（九二）奇醫字第3217號函：卓
        莊金邕、林朱秀枝、謝天仁之診斷證明書為假之事實。
（十三）署立桃園醫院92年7月31日九二桃醫行字第0920005440
        號函：葉金發之診斷證明書為假之事實。
（十四）新光醫院92年8月4日（九十二）新醫管字第828號函：
        孫發寬、廖春敏之診斷證明書為假之事實。
（十五）和平醫院92年7月23日北市和醫病字第09260484900號函
        ：鄒積蘭、王則森之診斷證明書為假之事實。
（十六）恩主公醫院92年9月2日（九二）恩醫事字第01298號函
        、93年3月31日（九三）恩醫事字第0404號函：陳定國
        、李章華、蕭李霞之診斷證明書為假之事實。
（十七）埔里榮民總醫院92年7月15日埔醫行字第0920004014號
        函：白東惠之診斷證明書為假之事實。
（十八）三軍總醫院92年8月5日集運字第0920015122號函：劉兆
        燊、許文濱之診斷證明書為假之事實。
（十九）長庚醫院基隆分院92年8月1日（92）長庚院基字第2248
        號函：郭溫阿研之診斷證明書為假之事實。
（二十）署立新竹醫院92年7月23日九二新醫政風字第0366號函
        ：張阮秀菊之診斷證明書為假之事實。
（二一）亞東醫院92年8月11日亞醫字第0922920477號函：柯童
        阿綠之診斷證明殊為假之事實。
（二二）長庚醫院林口分院92年7月28日（92）長庚醫院北字第3
        283號函：董兆龍之診斷證明書為假之事實。
（二三）委任合（預）約書：劉盡美、方文惠、張明彥、何江招
        英委託華通公司之被告戊○○辦理申請聘僱家庭外籍監
        護工之事實；柯利雲、郭純琦委託華通公司之被告甲○
        ○辦理申請聘僱家庭外籍監護工之事實；陳維莉、王聯
        國、李淑惠委託華通公司之被告丁○○辦理申請聘僱家
        庭外籍監護工之事實；劉貴瑛、江學聖、王翊官委託華
        通公司之王祥憲辦理申請聘僱家庭外籍監護工之事實；
        楊璨豪委託華通公司之張雅芳辦理申請聘僱家庭外籍監
        護工之事實；林春木委託家樂福公司之陳雪惠辦理申請
        聘僱家庭外籍監護工之事實；陳壽雄委託華通公司之陳
        雪惠辦理申請聘僱家庭外籍監護工之事實。
二、所犯法條：刑法第216條、第210條之行使偽造私文書罪嫌；
    刑法第216、第211條之行使偽造私文書嫌。
三、依刑事訴訟法第251條第1項提起公訴。
    此  致
  臺灣臺北地方法院
中    華    民    國    94    年    11    月    30    日
                                檢察官  陳  麗  芬
本件正本證明與原本無異
中    華    民    國    94    年    12    月    20    日
                                書記官  辜  鈞  珩
附錄本案所犯法條全文
刑法第210條
偽造、變造私文書，足以生損害於公眾或他人者，處5年以下有
期徒刑。
刑法第211條
偽造、變造公文書，足以生損害於公眾或他人者，處1年以上7年
以下有期徒刑。
刑法第216條
行使第210條至第215條之文書者，依偽造、變造文書或登載不實
事項或使登載不實事項之規定處斷。
  附表：
  ┌──┬────┬────┬──────┬────────────┬───┐
  │編號│  雇主  │受監護人│   時  間   │   偽造文書之內容       │業務員│
  ├──┼────┼────┼──────┼────────────┼───┤
  │ 1  │張明彥  │張講道  │90年11月14日│1、偽造署立臺中醫院出具 │戊○○│
  │    │        │        │            │張講道於90年10月27日應診│      │
  │    │        │        │            │，患有惡性脊椎淋巴瘤，病│      │
  │    │        │        │            │人年紀大，且以全身轉移，│      │
  │    │        │        │            │24小時須他人完全照料等不│      │
  │    │        │        │            │實內容之「雇主申請聘僱家│      │
  │    │        │        │            │庭外籍監護工專用診斷證明│      │
  │    │        │        │            │書」，其上並偽造院長林文│      │
  │    │        │        │            │翰診斷書用章印文1枚、醫 │      │
  │    │        │        │            │師林益彬印文1枚、醫師林 │      │
  │    │        │        │            │春雄印文4枚及署立臺中醫 │      │
  │    │        │        │            │院之印文1枚。           │      │
  │    │        │        │            │2、前開診斷證明書之附件 │      │
  │    │        │        │            │巴氏量表一份，其上並偽造│      │
  │    │        │        │            │醫師林春雄印文15枚。    │      │
  │    │        │        │            │3、上開偽造文書業經署立 │      │
  │    │        │        │            │臺中醫院92年7月24日函覆 │      │
  │    │        │        │            │明確。                  │      │
  ├──┼────┼────┼──────┼────────────┼───┤
  │ 2  │陳香琴  │陳森水  │91年1月21日 │1、偽造署立花蓮醫院出具 │戊○○│
  │    │        │        │            │陳森水於90年12月31日應診│      │
  │    │        │        │            │，患有心肌梗塞，高血壓，│      │
  │    │        │        │            │心律不整、肝硬化、關節炎│      │
  │    │        │        │            │等疾病，因心肌梗塞入院治│      │
  │    │        │        │            │療，須進行心臟動脈繞道手│      │
  │    │        │        │            │術，日常生活須他人照料等│      │
  │    │        │        │            │不實內容之「雇主申請聘僱│      │
  │    │        │        │            │家庭外籍監護工專用診斷證│      │
  │    │        │        │            │明書」，其上並偽造院長黃│      │
  │    │        │        │            │熾楷診斷書用章印文1枚、 │      │
  │    │        │        │            │醫師張平國印文6枚及署立 │      │
  │    │        │        │            │花蓮醫院之印文1枚。     │      │
  │    │        │        │            │2、前開診斷證明書之附件 │      │
  │    │        │        │            │巴氏量表一份，其上並偽造│      │
  │    │        │        │            │署立花蓮醫院印文1枚、醫 │      │
  │    │        │        │            │師張平國印文16枚。      │      │
  │    │        │        │            │3、上開偽造文書業經署立 │      │
  │    │        │        │            │花蓮醫院92年7月10日、93 │      │
  │    │        │        │            │年3月24日函覆明確。     │      │
  ├──┼────┼────┼──────┼────────────┼───┤
  │ 3  │郭淑端  │郭楊金玉│90年11月12日│1、偽造榮民總醫院出具郭 │戊○○│
  │    │        │        │            │楊金玉於90年10月20日應診│      │
  │    │        │        │            │，患有腦中風、高血壓，日│      │
  │    │        │        │            │常生活自理不易，須依賴他│      │
  │    │        │        │            │人照料等不實內容之「雇主│      │
  │    │        │        │            │申請聘僱家庭外籍監護工專│      │
  │    │        │        │            │用診斷證明書」，其上並偽│      │
  │    │        │        │            │造院長張茂松診斷書用章印│      │
  │    │        │        │            │文1枚、醫師李良雄印文1枚│      │
  │    │        │        │            │、醫師黃銘超之印文4枚及 │      │
  │    │        │        │            │榮民總醫院之印文2枚。   │      │
  │    │        │        │            │2、前開診斷證明書之附件 │      │
  │    │        │        │            │巴氏量表1份，其上並偽造 │      │
  │    │        │        │            │榮民總醫院印文1枚、醫師 │      │
  │    │        │        │            │黃銘超印文13枚。        │      │
  │    │        │        │            │3、上開偽造文書業經榮民 │      │
  │    │        │        │            │總醫院92年6月30日、93年4│      │
  │    │        │        │            │月6日函覆明確。         │      │
  ├──┼────┼────┼──────┼────────────┼───┤
  │ 4  │王惠雲  │蔡發    │90年12月19日│1、偽造中山大學醫院出具 │戊○○│
  │    │        │        │            │蔡發於90年12月5日應診， │      │
  │    │        │        │            │患有慢性呼吸衰竭、慢性阻│      │
  │    │        │        │            │塞性肺病、心肺症。因慢性│      │
  │    │        │        │            │呼吸衰竭，須使用非侵襲性│      │
  │    │        │        │            │呼吸器輔助呼吸長期門診追│      │
  │    │        │        │            │蹤治療。之「雇主申請聘僱│      │
  │    │        │        │            │家庭外籍監護工專用診斷證│      │
  │    │        │        │            │明書」，其上並偽造院長周│      │
  │    │        │        │            │明智診斷書用章印文1枚、 │      │
  │    │        │        │            │醫師林正盛印文5枚及中山 │      │
  │    │        │        │            │大學醫院之印文1枚。     │      │
  │    │        │        │            │2、前開診斷證明書之附件 │      │
  │    │        │        │            │巴氏量表一份，其上並偽造│      │
  │    │        │        │            │中山大學醫院印文1枚、醫 │      │
  │    │        │        │            │師林正盛印文14枚。      │      │
  │    │        │        │            │3、上開偽造文書業經中山 │      │
  │    │        │        │            │大學醫院92年7月24日函覆 │      │
  │    │        │        │            │明確。                  │      │
  ├──┼────┼────┼──────┼────────────┼───┤
  │ 5  │卓明順  │卓莊金邕│91年1月4日  │1、偽造奇美醫院出具卓莊 │戊○○│
  │    │        │        │            │金邕於90年12月17日應診，│      │
  │    │        │        │            │患有頸椎第4、5節骨折，左│      │
  │    │        │        │            │大腿骨折，肺積水，日常生│      │
  │    │        │        │            │活不便，因車禍所引起之骨│      │
  │    │        │        │            │折須一段時日方能恢復且日│      │
  │    │        │        │            │後須復健治療等不實內容之│      │
  │    │        │        │            │「雇主申請聘僱家庭外籍監│      │
  │    │        │        │            │護工專用診斷證明書」，其│      │
  │    │        │        │            │上並偽造院長詹啟賢印文1 │      │
  │    │        │        │            │枚、醫師邱文祥印文1枚、 │      │
  │    │        │        │            │醫師鄭哲舟印文5枚及奇美 │      │
  │    │        │        │            │醫院之印文3枚。         │      │
  │    │        │        │            │2、前開診斷證明書之附件 │      │
  │    │        │        │            │巴氏量表一份，其上並偽造│      │
  │    │        │        │            │奇美醫院印文1枚、醫師鄭 │      │
  │    │        │        │            │哲舟印文15枚。          │      │
  │    │        │        │            │3、上開偽造文書業經奇美 │      │
  │    │        │        │            │醫院92年7月24日函覆明確 │      │
  │    │        │        │            │。                      │      │
  ├──┼────┼────┼──────┼────────────┼───┤
  │ 6  │林文亮  │林朱秀枝│91年2月1日  │1、偽造奇美醫院出具林朱 │戊○○│
  │    │        │        │            │秀枝於91年1月17日應診， │      │
  │    │        │        │            │患有腦中風、高血壓性心臟│      │
  │    │        │        │            │，行動不便，日常生活須部│      │
  │    │        │        │            │分賴家人照顧等不實內容之│      │
  │    │        │        │            │「雇主申請聘僱家庭外籍監│      │
  │    │        │        │            │護工專用診斷證明書」，其│      │
  │    │        │        │            │上並偽造院長詹啟賢印文1 │      │
  │    │        │        │            │枚、醫師劉文德印文1枚、 │      │
  │    │        │        │            │醫師黃守正印文8枚及奇美 │      │
  │    │        │        │            │醫院之印文2枚。         │      │
  │    │        │        │            │2、前開診斷證明書之附件 │      │
  │    │        │        │            │巴氏量表1份，其上並偽造 │      │
  │    │        │        │            │醫師黃守正印文13枚。    │      │
  │    │        │        │            │3、上開偽造文書業經奇美 │      │
  │    │        │        │            │醫院92年7月24日函覆明確 │      │
  │    │        │        │            │。                      │      │
  ├──┼────┼────┼──────┼────────────┼───┤
  │ 7  │方文惠  │葉金發  │91年1月31日 │1、偽造署立桃園醫院出具 │戊○○│
  │    │        │        │            │葉金發於90年12月16日應診│      │
  │    │        │        │            │，患有腦中風併左側癱瘓，│      │
  │    │        │        │            │生活不便，須人照料等不實│      │
  │    │        │        │            │內容之「雇主申請聘僱家庭│      │
  │    │        │        │            │外籍監護工專用診斷證明書│      │
  │    │        │        │            │」，其上並偽造院長駱惠銘│      │
  │    │        │        │            │診斷書用章印文1枚、醫師 │      │
  │    │        │        │            │陳冰虹印文6枚及署立桃園 │      │
  │    │        │        │            │醫院之印文1枚。         │      │
  │    │        │        │            │2、前開診斷證明書之附件 │      │
  │    │        │        │            │巴氏量表1份，其上並偽造 │      │
  │    │        │        │            │署立桃園醫院印文2枚、醫 │      │
  │    │        │        │            │師陳冰虹印文12枚。      │      │
  │    │        │        │            │3、上開偽造文書業經署立 │      │
  │    │        │        │            │桃園醫院92年7月31日函覆 │      │
  │    │        │        │            │明確。                  │      │
  ├──┼────┼────┼──────┼────────────┼───┤
  │ 8  │何京燕  │孫發寬  │91年3月8日  │1、偽造新光醫院出具孫發 │戊○○│
  │    │        │        │            │寬於91年2月21日應診，患 │      │
  │    │        │        │            │有缺血性心臟病、陳舊性腦│      │
  │    │        │        │            │中風、心肌梗塞，長期藥物│      │
  │    │        │        │            │控制中，惟行動不便，至生│      │
  │    │        │        │            │活上仍須他人照料等不實內│      │
  │    │        │        │            │容之「雇主申請聘僱家庭外│      │
  │    │        │        │            │籍監護工專用診斷證明書」│      │
  │    │        │        │            │，其上並偽造院長洪啟仁診│      │
  │    │        │        │            │斷書用章印文1枚、醫師張 │      │
  │    │        │        │            │哲明印文5枚及新光醫院之 │      │
  │    │        │        │            │印文2枚。               │      │
  │    │        │        │            │2、前開診斷證明書之附件 │      │
  │    │        │        │            │巴氏量表1份，其上並偽造 │      │
  │    │        │        │            │新光醫院印文1枚、醫師張 │      │
  │    │        │        │            │哲明印文14枚。          │      │
  │    │        │        │            │3、上開偽造文書業經新光 │      │
  │    │        │        │            │醫院92年8月4日函覆明確。│      │
  ├──┼────┼────┼──────┼────────────┼───┤
  │ 9  │易成竹  │鄒積蘭  │91年2月18日 │1、偽造和平醫院出具鄒積 │戊○○│
  │    │        │        │            │蘭於91年1月17日應診，患 │      │
  │    │        │        │            │有高血壓性心臟病、中風、│      │
  │    │        │        │            │糖尿病，四肢無力，中風，│      │
  │    │        │        │            │自理困難，須人24小時照顧│      │
  │    │        │        │            │等不實內容之「雇主申請聘│      │
  │    │        │        │            │僱家庭外籍監護工專用診斷│      │
  │    │        │        │            │證明書」，其上並偽造院長│      │
  │    │        │        │            │吳康文印文1枚、醫師郭源 │      │
  │    │        │        │            │松之署押1枚、印文5枚及和│      │
  │    │        │        │            │平醫院之印文1枚。       │      │
  │    │        │        │            │2、前開診斷證明書之附件 │      │
  │    │        │        │            │巴氏量表1份，其上並偽造 │      │
  │    │        │        │            │和平醫院印文2枚、醫師郭 │      │
  │    │        │        │            │源松印文13枚。          │      │
  │    │        │        │            │3、上開偽造文書業經和平 │      │
  │    │        │        │            │醫院92年7月23日函覆明確 │      │
  │    │        │        │            │。                      │      │
  ├──┼────┼────┼──────┼────────────┼───┤
  │ 10 │陳劉貞子│陳定國  │90年11月12日│1、偽造恩主公醫院出具陳 │戊○○│
  │    │        │        │            │定國於90年6月23日應診， │      │
  │    │        │        │            │患有腦部外傷，因右腦切除│      │
  │    │        │        │            │，日前不慎跌倒，經急救後│      │
  │    │        │        │            │，腦部有水腦現象，無法自│      │
  │    │        │        │            │理生活，須人照料等不實內│      │
  │    │        │        │            │容之「雇主申請聘僱家庭外│      │
  │    │        │        │            │籍監護工專用診斷證明書」│      │
  │    │        │        │            │，其上並偽造院長陳榮基公│      │
  │    │        │        │            │務專用章印文2枚、醫師孫 │      │
  │    │        │        │            │瑜印文1枚、醫師林正懷印 │      │
  │    │        │        │            │文8枚及恩主公醫院印文1枚│      │
  │    │        │        │            │。                      │      │
  │    │        │        │            │2、前開診斷證明書之附   │      │
  │    │        │        │            │件巴氏量表1份，其上並偽 │      │
  │    │        │        │            │造恩主公醫院印文1枚，醫 │      │
  │    │        │        │            │師林正懷印文13枚。      │      │
  │    │        │        │            │3、上開偽造文書業經恩主 │      │
  │    │        │        │            │公醫院92年9月2日函覆明確│      │
  │    │        │        │            │。                      │      │
  ├──┼────┼────┼──────┼────────────┼───┤
  │ 11 │劉立人  │劉兆燊  │91年1月30日 │1、偽造三軍總醫院出具劉 │戊○○│
  │    │        │        │            │兆燊於90年12月5日應診， │      │
  │    │        │        │            │患有陳舊性中風目前右半身│      │
  │    │        │        │            │偏癱，幾乎臥床，需專人長│      │
  │    │        │        │            │期24小時照顧等不實內容之│      │
  │    │        │        │            │「雇主申請聘僱家庭外籍監│      │
  │    │        │        │            │護工專用診斷證明書」，  │      │
  │    │        │        │            │其上並偽造院長趙有誠印文│      │
  │    │        │        │            │1枚、醫師林健群11022印文│      │
  │    │        │        │            │6枚及三軍總醫院之印文1枚│      │
  │    │        │        │            │。                      │      │
  │    │        │        │            │2、前開診斷證明書之附件 │      │
  │    │        │        │            │巴氏量表一份，其上並偽造│      │
  │    │        │        │            │三軍總醫院印文1枚、醫師 │      │
  │    │        │        │            │林健群11022印文12枚。   │      │
  │    │        │        │            │3、上開偽造文書業經署立 │      │
  │    │        │        │            │臺北醫院92年8月5日函覆明│      │
  │    │        │        │            │確。                    │      │
  ├──┼────┼────┼──────┼────────────┼───┤
  │ 12 │廖銘祺  │羅玉鳳  │90年11月21日│1、偽造署立臺中醫院出具 │戊○○│
  │    │        │        │            │羅玉鳳於90年10月27日應診│      │
  │    │        │        │            │，患有糖尿病合併神經病變│      │
  │    │        │        │            │、冠狀動脈心臟病右側股骨│      │
  │    │        │        │            │頸骨折，須他人完全協助照│      │
  │    │        │        │            │顧無法生活自主等不實內容│      │
  │    │        │        │            │之「雇主申請聘僱家庭外籍│      │
  │    │        │        │            │監護工專用診斷證明書」，│      │
  │    │        │        │            │其上並偽造院長林文翰院長│      │
  │    │        │        │            │章印文1枚、一般內科主任 │      │
  │    │        │        │            │林益彬印文1枚、醫師鮑卓 │      │
  │    │        │        │            │燦印文7枚及署立臺中醫院 │      │
  │    │        │        │            │之印文1枚。             │      │
  │    │        │        │            │2、前開診斷證明書之附件 │      │
  │    │        │        │            │巴氏量表1份，其上並偽造 │      │
  │    │        │        │            │署立臺中醫院印文1枚、主 │      │
  │    │        │        │            │治醫師鮑卓燦印文15枚。  │      │
  │    │        │        │            │3、上開偽造文書業經署立 │      │
  │    │        │        │            │臺中醫院92年7月24日函覆 │      │
  │    │        │        │            │明確。                  │      │
  ├──┼────┼────┼──────┼────────────┼───┤
  │ 13 │楊璨豪  │歐金鸞  │90年11月7日 │1、偽造署立臺北醫院出具 │戊○○│
  │    │        │        │            │歐金鸞於90年10月20日應診│      │
  │    │        │        │            │，患有腦中風、高血壓性心│      │
  │    │        │        │            │臟病，需他人24小時完全照│      │
  │    │        │        │            │顧等不實內容之「雇主申請│      │
  │    │        │        │            │聘僱家庭外籍監護工專用診│      │
  │    │        │        │            │斷證明書」，其上並偽造院│      │
  │    │        │        │            │長黃世傑診斷書用章印文1 │      │
  │    │        │        │            │枚、醫師廖英里印文6枚及 │      │
  │    │        │        │            │署立臺北醫院之印文1枚。 │      │
  │    │        │        │            │2、前開診斷證明書之附件 │      │
  │    │        │        │            │巴氏量表一份，其上並偽造│      │
  │    │        │        │            │署立臺北醫院印文1 枚、醫│      │
  │    │        │        │            │師廖英里印文14枚。      │      │
  │    │        │        │            │3、上開偽造文書業經署立 │      │
  │    │        │        │            │臺北醫院92年7月21日函覆 │      │
  │    │        │        │            │明確。                  │      │
  ├──┼────┼────┼──────┼────────────┼───┤
  │ 14 │王金鎮  │朱玉蘭  │90年11月12日│1、偽造署立臺中醫院出具 │戊○○│
  │    │        │        │            │朱玉蘭於90年10月27日應診│      │
  │    │        │        │            │，患有腦中風、骨質疏鬆、│      │
  │    │        │        │            │腰椎退化性關節炎，須他人│      │
  │    │        │        │            │照料等不實內容之「雇主申│      │
  │    │        │        │            │請聘僱家庭外籍監護工專用│      │
  │    │        │        │            │診斷證明書」，其上並偽造│      │
  │    │        │        │            │院長林文翰院長章印文1枚 │      │
  │    │        │        │            │、醫師賴仲亮印文5枚及署 │      │
  │    │        │        │            │立臺中醫院之印文1枚。   │      │
  │    │        │        │            │2、前開診斷證明書之附件 │      │
  │    │        │        │            │巴氏量表一份，其上並偽造│      │
  │    │        │        │            │署立臺中醫院印文1枚、醫 │      │
  │    │        │        │            │師賴仲亮印文14枚。      │      │
  │    │        │        │            │3、上開偽造文書業經署立 │      │
  │    │        │        │            │臺中醫院92年7月24日函覆 │      │
  │    │        │        │            │明確。                  │      │
  ├──┼────┼────┼──────┼────────────┼───┤
  │ 15 │何江招英│江徐盡妹│91年7月29日 │1、偽造中國醫藥學院附設 │家樂福│
  │    │        │        │            │醫院出具江徐盡妹91年7月 │公司之│
  │    │        │        │            │12日應診，患有腦中風、類│戊○○│
  │    │        │        │            │風濕性關節炎、左側偏癱、│      │
  │    │        │        │            │兩腳踝關節也破壞，無法自│      │
  │    │        │        │            │理生活，需他人照顧等不實│      │
  │    │        │        │            │內容之「雇主申請聘僱家庭│      │
  │    │        │        │            │外籍監護工專用診斷證明書│      │
  │    │        │        │            │」，其上並偽造院長林正介│      │
  │    │        │        │            │診斷書用章印文1枚、醫師 │      │
  │    │        │        │            │賴世偉3068印文4枚及中國 │      │
  │    │        │        │            │醫藥學院附設醫院之印文1 │      │
  │    │        │        │            │枚。                    │      │
  │    │        │        │            │2、前開診斷證明書之附件 │      │
  │    │        │        │            │巴氏量表一份，其上並偽造│      │
  │    │        │        │            │中國醫藥學院附設醫院印文│      │
  │    │        │        │            │1枚、醫師賴世偉印文13枚 │      │
  │    │        │        │            │。                      │      │
  │    │        │        │            │3、上開偽造文書業經中國 │      │
  │    │        │        │            │醫藥學院附設醫院92年5月 │      │
  │    │        │        │            │23日函覆明確。          │      │
  ├──┼────┼────┼──────┼────────────┼───┤
  │ 16 │劉盡美  │李夆子  │90年10月12日│1、偽造署立臺北醫院出具 │戊○○│
  │    │        │        │            │李夆子於90年10月11日應診│      │
  │    │        │        │            │，患有腦中風、高血壓，左│      │
  │    │        │        │            │側肢體活動不良，長期服用│      │
  │    │        │        │            │抗血壓藥物，須他人照料等│      │
  │    │        │        │            │不實內容之「雇主申請聘僱│      │
  │    │        │        │            │家庭外籍監護工專用診斷證│      │
  │    │        │        │            │明書」，其上並偽造院長黃│      │
  │    │        │        │            │世傑診斷書用章印文1枚、 │      │
  │    │        │        │            │醫師曾孔彥印文5枚及署立 │      │
  │    │        │        │            │臺北醫院之印文1枚。     │      │
  │    │        │        │            │2、上開診斷證明書之附件 │      │
  │    │        │        │            │巴氏量表一份，其上並偽造│      │
  │    │        │        │            │署立臺北醫院印文1 枚、醫│      │
  │    │        │        │            │師曾孔彥印文14枚。      │      │
  │    │        │        │            │3、上開偽造文書業經署立 │      │
  │    │        │        │            │臺北醫院92年7月21日、93 │      │
  │    │        │        │            │年4 月16日函覆明確。    │      │
  ├──┼────┼────┼──────┼────────────┼───┤
  │ 17 │白明欣  │白東惠  │91年1月2日  │1、偽造埔里榮民總醫院出 │甲○○│
  │    │        │        │            │具白東惠於90年12月14日應│      │
  │    │        │        │            │診，患有慢性呼吸衰竭、慢│      │
  │    │        │        │            │性阻塞性肺病，需使用非侵│      │
  │    │        │        │            │襲性呼吸器輔助呼吸，等不│      │
  │    │        │        │            │實內容之「雇主申請聘僱家│      │
  │    │        │        │            │庭外籍監護工專用診斷證明│      │
  │    │        │        │            │書」，其上並偽造院長蕭基│      │
  │    │        │        │            │源印文1枚、醫師郭真一000│      │
  │    │        │        │            │8印文7枚及三軍總醫院之印│      │
  │    │        │        │            │文1枚。                 │      │
  │    │        │        │            │2、前開診斷證明書之附件 │      │
  │    │        │        │            │巴氏量表1份，其上並偽造 │      │
  │    │        │        │            │三軍總醫院騎縫章印文2枚 │      │
  │    │        │        │            │、醫師郭真一印文15枚。  │      │
  │    │        │        │            │3、上開偽造文書業經埔里 │      │
  │    │        │        │            │榮民總醫院92年7月15日函 │      │
  │    │        │        │            │覆明確。                │      │
  ├──┼────┼────┼──────┼────────────┼───┤
  │ 18 │謝宜靜  │謝天仁  │90年10月31日│1、偽造奇美醫院出具謝天 │甲○○│
  │    │        │        │            │仁於90年10月13日應診，患│      │
  │    │        │        │            │有腦中風、高血壓，日常生│      │
  │    │        │        │            │活需依賴家人照料、行動不│      │
  │    │        │        │            │便等不實內容之「雇主申請│      │
  │    │        │        │            │聘僱家庭外籍監護工專用診│      │
  │    │        │        │            │斷證明書」，其上並偽造院│      │
  │    │        │        │            │長詹啟賢院長書用章印文1 │      │
  │    │        │        │            │枚、科主任劉文德印文1枚 │      │
  │    │        │        │            │、醫師黃守正850201印文4 │      │
  │    │        │        │            │2、前開診斷證明書之附件 │      │
  │    │        │        │            │巴氏量表一份，其上並偽造│      │
  │    │        │        │            │醫師黃守正850201印文12枚│      │
  │    │        │        │            │。                      │      │
  │    │        │        │            │3、上開偽造文書業經奇美 │      │
  │    │        │        │            │枚及奇美醫院之印文1枚。 │      │
  │    │        │        │            │醫院92年7月24日函覆明確 │      │
  │    │        │        │            │。                      │      │
  ├──┼────┼────┼──────┼────────────┼───┤
  │ 19 │柯利雲  │柯童阿綠│90年11月30日│1、偽造亞東醫院出具柯童 │甲○○│
  │    │        │        │            │阿綠於90年10月31日應診，│      │
  │    │        │        │            │患有高血壓性心臟病、心肌│      │
  │    │        │        │            │缺氧、心律不整、退化性關│      │
  │    │        │        │            │節炎、骨質疏鬆、需長期門│      │
  │    │        │        │            │診追蹤治療、不宜勞累、日│      │
  │    │        │        │            │持生活需依賴他人照顧等不│      │
  │    │        │        │            │實內容之「雇主申請聘僱家│      │
  │    │        │        │            │庭外籍監護工專用診斷證明│      │
  │    │        │        │            │書」，其上並偽造院長朱樹│      │
  │    │        │        │            │勳印文1枚、醫師劉丕華   │      │
  │    │        │        │            │25331印文7枚及亞東醫院之│      │
  │    │        │        │            │印文1枚。               │      │
  │    │        │        │            │2、前開診斷證明書之附件 │      │
  │    │        │        │            │巴氏量表一份，其上並偽造│      │
  │    │        │        │            │亞東醫院印文1枚、醫師張 │      │
  │    │        │        │            │丕華25331印文13枚。     │      │
  │    │        │        │            │3、上開偽造文書業經亞東 │      │
  │    │        │        │            │醫院92年8月11日函覆明確 │      │
  │    │        │        │            │。                      │      │
  ├──┼────┼────┼──────┼────────────┼───┤
  │ 20 │郭純琦  │郭溫阿妍│91年2月6日  │1、偽造長庚醫院基隆分院 │甲○○│
  │    │        │        │            │出具郭溫阿妍於91年1月17 │      │
  │    │        │        │            │日應診，患有骨質疏鬆、脊│      │
  │    │        │        │            │椎側彎、痛風、高血壓、高│      │
  │    │        │        │            │血脂，長期不良於行，生活│      │
  │    │        │        │            │起居須依賴旁人照顧等不實│      │
  │    │        │        │            │內容之「雇主申請聘僱家庭│      │
  │    │        │        │            │外籍監護工專用診斷證明書│      │
  │    │        │        │            │」，其上並偽造院長翁文能│      │
  │    │        │        │            │診斷書用章印文1枚、醫師 │      │
  │    │        │        │            │方朝銘印文4枚及長庚醫院 │      │
  │    │        │        │            │基隆分院之印文1枚。     │      │
  │    │        │        │            │2、前開診斷證明書之附件 │      │
  │    │        │        │            │巴氏量表1份，其上並偽造 │      │
  │    │        │        │            │長庚醫院基隆分院印文1枚 │      │
  │    │        │        │            │、醫師方朝銘印文15枚。  │      │
  │    │        │        │            │3、上開偽造文書業經長庚 │      │
  │    │        │        │            │醫院基隆分院92年8月1日函│      │
  │    │        │        │            │覆明確。                │      │
  ├──┼────┼────┼──────┼────────────┼───┤
  │ 21 │范桂榮  │張阮秀菊│91年2月1日  │1、偽造署立新竹醫院出具 │甲○○│
  │    │        │        │            │張阮秀蘭於91年1月17日應 │      │
  │    │        │        │            │診，患有腰椎狹窄並神經壓│      │
  │    │        │        │            │迫、退化性關節炎、高血壓│      │
  │    │        │        │            │、骨質疏鬆、行動不便，需│      │
  │    │        │        │            │須他人照料等不實內容之「│      │
  │    │        │        │            │雇主申請聘僱家庭外籍監  │      │
  │    │        │        │            │護工專用診斷證明書」，  │      │
  │    │        │        │            │其上並偽造院長簡聰健院長│      │
  │    │        │        │            │章印文1枚、醫師李啟哲印 │      │
  │    │        │        │            │文4枚及署立新竹醫院之印 │      │
  │    │        │        │            │文1枚。                 │      │
  │    │        │        │            │2、前開診斷證明書之附件 │      │
  │    │        │        │            │巴氏量表一份，其上並偽造│      │
  │    │        │        │            │署立臺北醫院印文1 枚、醫│      │
  │    │        │        │            │師李啟哲1023印文16枚。  │      │
  │    │        │        │            │3、上開偽造文書業經署立 │      │
  │    │        │        │            │新竹醫院92年7月23日函覆 │      │
  │    │        │        │            │明確。                  │      │
  ├──┼────┼────┼──────┼────────────┼───┤
  │ 22 │劉貴瑛  │許文濱  │91年3月4日  │1、偽造三軍總醫院出具許 │己○○│
  │    │        │        │            │文濱91年2月18日應診，患 │      │
  │    │        │        │            │有惡性淋巴癌、已轉移肺部│      │
  │    │        │        │            │病人罹患上述疾病，現長期│      │
  │    │        │        │            │臥床，無法自理生活，需人│      │
  │    │        │        │            │從旁照顧等不實內容之「雇│      │
  │    │        │        │            │主申請聘僱家庭外籍監護工│      │
  │    │        │        │            │專用診斷證明書」，其上並│      │
  │    │        │        │            │偽造院長趙育誠診斷書用章│      │
  │    │        │        │            │印文1枚、醫師陳宇欽10214│      │
  │    │        │        │            │印文5枚及中國醫藥學院附 │      │
  │    │        │        │            │設醫院之印文1枚。       │      │
  │    │        │        │            │2、前開診斷證明書之附件 │      │
  │    │        │        │            │巴氏量表一份，其上並偽造│      │
  │    │        │        │            │中國醫藥學院附設醫院印文│      │
  │    │        │        │            │1枚、醫師陳宇欽10214印文│      │
  │    │        │        │            │11枚。                  │      │
  │    │        │        │            │3、上開偽造文書業經三軍 │      │
  │    │        │        │            │總醫院92年8月5日函覆明確│      │
  │    │        │        │            │。                      │      │
  ├──┼────┼────┼──────┼────────────┼───┤
  │ 23 │李群    │李曾雪娥│91年1月16日 │1、偽造若瑟醫院出具李曾 │己○○│
  │    │        │        │            │雪娥於90年12月32日應診，│      │
  │    │        │        │            │患有第4、5節腰椎骨脫，併│      │
  │    │        │        │            │脊椎狹窄，神經性膀胱炎，│      │
  │    │        │        │            │糖尿病，患者行活動不便，│      │
  │    │        │        │            │長期臥病，須專人從旁照料│      │
  │    │        │        │            │等不實內容之「雇主申請聘│      │
  │    │        │        │            │僱家庭外籍監護工專用診斷│      │
  │    │        │        │            │證明書」，其上並偽造院長│      │
  │    │        │        │            │喬松診斷書用章印文1枚、 │      │
  │    │        │        │            │醫師賴良宗印文7枚及若瑟 │      │
  │    │        │        │            │醫院之印文1枚。         │      │
  │    │        │        │            │2、前開診斷證明書之附件 │      │
  │    │        │        │            │巴氏量表1份，其上並偽造 │      │
  │    │        │        │            │若瑟醫院印文1枚、醫師賴 │      │
  │    │        │        │            │良宗D1E1印文16枚。      │      │
  │    │        │        │            │3、上開偽造文書業經若瑟 │      │
  │    │        │        │            │醫院92年8月11日函覆明確 │      │
  │    │        │        │            │。                      │      │
  ├──┼────┼────┼──────┼────────────┼───┤
  │ 24 │李劉富美│李振光  │91年6月12日 │1、偽造中國醫藥學院附設 │丙○○│
  │    │        │        │            │醫院出具李振光於91年5月 │      │
  │    │        │        │            │17日應診，患有腦中風合併│      │
  │    │        │        │            │右側偏離、糖尿病，長期臥│      │
  │    │        │        │            │床，行動不便，須他人長期│      │
  │    │        │        │            │照顧等不實內容之「雇主申│      │
  │    │        │        │            │請聘僱家庭外籍監護工專用│      │
  │    │        │        │            │診斷證明書」，其上並偽造│      │
  │    │        │        │            │院長林正診斷書用章印文1 │      │
  │    │        │        │            │枚、醫師林千琳印文5枚及 │      │
  │    │        │        │            │中國醫藥學院附設醫院之印│      │
  │    │        │        │            │文1枚。                 │      │
  │    │        │        │            │2、前開診斷證明書之附件 │      │
  │    │        │        │            │巴氏量表一份，其上並偽造│      │
  │    │        │        │            │中國醫藥學院附設醫院印文│      │
  │    │        │        │            │1枚、醫師林千琳印文13枚 │      │
  │    │        │        │            │。                      │      │
  │    │        │        │            │3、上開偽造文書業經中國 │      │
  │    │        │        │            │醫藥學院附設醫院92年6月 │      │
  │    │        │        │            │11日函覆明確。          │      │
  ├──┼────┼────┼──────┼────────────┼───┤
  │ 25 │王聯國  │王胡乾英│90年12月10日│1、偽造榮民總醫院出具王 │丁○○│
  │    │        │        │            │胡乾英於90年10月31日應診│      │
  │    │        │        │            │，患有巴金森、並陳舊性腦│      │
  │    │        │        │            │中風、四肢僵硬、雙下肢無│      │
  │    │        │        │            │力、已臥床達數月，需完全│      │
  │    │        │        │            │依賴他人全日照顧等不實內│      │
  │    │        │        │            │容之「雇主申請聘僱家庭  │      │
  │    │        │        │            │外籍監護工專用診斷證明  │      │
  │    │        │        │            │書」，其上並偽造院長張茂│      │
  │    │        │        │            │松院長章印文1枚、醫師王 │      │
  │    │        │        │            │署君3287G印文4枚及榮民總│      │
  │    │        │        │            │醫院之印文1枚。         │      │
  │    │        │        │            │2、前開診斷證明書之附件 │      │
  │    │        │        │            │巴氏量表一份，其上並偽造│      │
  │    │        │        │            │榮民總醫院印文1枚、醫師 │      │
  │    │        │        │            │王署君3289G印文14枚。   │      │
  │    │        │        │            │3、上開偽造文書業經榮民 │      │
  │    │        │        │            │總醫院92年6月30日函覆明 │      │
  │    │        │        │            │確。                    │      │
  ├──┼────┼────┼──────┼────────────┼───┤
  │ 26 │陳維莉  │廖春敏  │90年11月26日│1、偽造新光醫院出具廖春 │丁○○│
  │    │        │        │            │敏於90年11月8日應診，患 │      │
  │    │        │        │            │有尿毒症、類風濕性關節炎│      │
  │    │        │        │            │、腎臟病末期患者，需定期│      │
  │    │        │        │            │血液透析，有賴他人照顧等│      │
  │    │        │        │            │不實內容之「雇主申請聘僱│      │
  │    │        │        │            │家庭外籍監護工專用診斷證│      │
  │    │        │        │            │明書」，其上並偽造院長洪│      │
  │    │        │        │            │啟仁診斷書用章印文1枚、 │      │
  │    │        │        │            │醫師陳子信2203印文7枚及 │      │
  │    │        │        │            │新光醫院之印文1枚。     │      │
  │    │        │        │            │2、前開診斷證明書之附件 │      │
  │    │        │        │            │巴氏量表一份，其上並偽造│      │
  │    │        │        │            │新光醫院診斷證明書專用章│      │
  │    │        │        │            │印文1枚、醫師陳子信2203 │      │
  │    │        │        │            │印文14枚。              │      │
  │    │        │        │            │3、上開偽造文書業經新光 │      │
  │    │        │        │            │醫院92年8月4日函覆明確。│      │
  ├──┼────┼────┼──────┼────────────┼───┤
  │ 27 │李淑惠  │李章華  │91年3月8日  │1、偽造恩主公醫院出具李 │丁○○│
  │    │        │        │            │章華於91年2月15日應診， │      │
  │    │        │        │            │患有糖尿病、腦梗塞、高血│      │
  │    │        │        │            │壓，致腦中風及左側偏癱、│      │
  │    │        │        │            │生活起居大多依靠他人等不│      │
  │    │        │        │            │實內容之「雇主申請聘僱家│      │
  │    │        │        │            │庭外籍監護工專用診斷證明│      │
  │    │        │        │            │書」，其上並偽造院長陳榮│      │
  │    │        │        │            │基公務專用章印文1枚、醫 │      │
  │    │        │        │            │師孫瑜印文5枚及恩主公醫 │      │
  │    │        │        │            │院之印文2枚。           │      │
  │    │        │        │            │2、前開診斷證明書之附件 │      │
  │    │        │        │            │巴氏量表一份，其上並偽造│      │
  │    │        │        │            │恩主公醫院印文1枚、醫師 │      │
  │    │        │        │            │孫瑜印文14枚。          │      │
  │    │        │        │            │3、上開偽造文書業經恩主 │      │
  │    │        │        │            │公醫院92年9月2日函覆明確│      │
  │    │        │        │            │。                      │      │
  ├──┼────┼────┼──────┼────────────┼───┤
  │ 28 │杜明煥  │蕭李霞  │90年10月19日│1、偽造恩主公醫院出具蕭 │丁○○│
  │    │        │        │            │李霞於90年10月17日應診，│      │
  │    │        │        │            │患有腦梗塞、骨質疏鬆，行│      │
  │    │        │        │            │動不良，生活起居無法自行│      │
  │    │        │        │            │料理，需他人長期照護等不│      │
  │    │        │        │            │實內容之「雇主申請聘僱家│      │
  │    │        │        │            │庭外籍監護工專用診斷證明│      │
  │    │        │        │            │書」，其上並偽造院長陳榮│      │
  │    │        │        │            │基公務專用章印文2枚、醫 │      │
  │    │        │        │            │師孫瑜印文8枚及恩主公醫 │      │
  │    │        │        │            │院印文1枚。             │      │
  │    │        │        │            │2、前開診斷證明書之附件 │      │
  │    │        │        │            │巴氏量表1份，其上並偽造 │      │
  │    │        │        │            │醫師孫瑜印文14枚。      │      │
  │    │        │        │            │3、上開偽造文書業經恩主 │      │
  │    │        │        │            │公醫院92年9月2日函覆明確│      │
  │    │        │        │            │。                      │      │
  ├──┼────┼────┼──────┼────────────┼───┤
  │ 29 │江學聖  │王則森  │91年3月15日 │1、偽造和平醫院出具王則 │辛○○│
  │    │        │        │            │森於91年2月21日應診，患 │      │
  │    │        │        │            │有腦中風、巴金森氏症，行│      │
  │    │        │        │            │動不便，小便失禁，日常生│      │
  │    │        │        │            │活完全仰賴他人照料等不  │      │
  │    │        │        │            │實內容之「雇主申請聘僱  │      │
  │    │        │        │            │家庭外籍監護工專用診斷  │      │
  │    │        │        │            │證明書」，其上並偽造院  │      │
  │    │        │        │            │長吳康文印文1枚、醫師許 │      │
  │    │        │        │            │堅毅HVD02印文11枚及和平 │      │
  │    │        │        │            │醫院之印文1枚。         │      │
  │    │        │        │            │2、前開診斷證明書之附件 │      │
  │    │        │        │            │巴氏量表1份，其上並偽造 │      │
  │    │        │        │            │醫師許堅毅HVD02印文14枚 │      │
  │    │        │        │            │。                      │      │
  │    │        │        │            │3、上開偽造文書業經和平 │      │
  │    │        │        │            │醫院92年7月23日函覆明確 │      │
  │    │        │        │            │。                      │      │
  ├──┼────┼────┼──────┼────────────┼───┤
  │ 30 │陳美秀  │陳永耀  │90年11月2日 │1、偽造榮民總醫院出具陳 │辛○○│
  │    │        │        │            │永耀於90年10月16日應診，│      │
  │    │        │        │            │患有腦血管拴塞並左臉僵直│      │
  │    │        │        │            │，因中風左癱，長期服用降│      │
  │    │        │        │            │血壓藥物，生活無法自理，│      │
  │    │        │        │            │須依賴他人照料等不實內容│      │
  │    │        │        │            │之「雇主申請聘僱家庭外籍│      │
  │    │        │        │            │監護工專用診斷證明書」，│      │
  │    │        │        │            │其上並偽造院長張茂松診斷│      │
  │    │        │        │            │書用章印文1枚、醫師傅中 │      │
  │    │        │        │            │玲3288H印文3枚及榮民總醫│      │
  │    │        │        │            │院之印文2枚。           │      │
  │    │        │        │            │2、前開診斷證明書之附件 │      │
  │    │        │        │            │巴氏量表1份，其上並偽造 │      │
  │    │        │        │            │榮民總醫院印文1枚、醫師 │      │
  │    │        │        │            │傅中玲3288H印文13枚。   │      │
  │    │        │        │            │3、上開偽造文書業經榮民 │      │
  │    │        │        │            │總醫院92年6月30日、93 年│      │
  │    │        │        │            │4月6日函覆明確。        │      │
  ├──┼────┼────┼──────┼────────────┼───┤
  │ 31 │乙○○  │李逢泉  │90年12月31日│1、偽造中國醫藥學院附設 │庚○○│
  │    │        │        │            │醫院出具李逢泉於90年12月│陳孟暄│
  │    │        │        │            │14日應診，患有心臟病、心│      │
  │    │        │        │            │衰竭、退化性關節炎、目前│      │
  │    │        │        │            │行動不便，須他人長期照顧│      │
  │    │        │        │            │等不實內容之「雇主申請聘│      │
  │    │        │        │            │僱家庭外籍監護工專用診斷│      │
  │    │        │        │            │證明書」，其上並偽造院長│      │
  │    │        │        │            │林正介診斷書用章印文1枚 │      │
  │    │        │        │            │、醫師白培英2190印文8枚 │      │
  │    │        │        │            │及中國醫藥學院附設醫院之│      │
  │    │        │        │            │印文1枚。               │      │
  │    │        │        │            │2、前開診斷證明書之附件 │      │
  │    │        │        │            │巴氏量表一份，其上並偽造│      │
  │    │        │        │            │中國醫藥學院附設醫院印文│      │
  │    │        │        │            │1枚、醫師白培英2190印文 │      │
  │    │        │        │            │15枚。                  │      │
  │    │        │        │            │3、上開偽造文書業經中國 │      │
  │    │        │        │            │醫藥學院附設醫院92年7月 │      │
  │    │        │        │            │28日函覆明確。          │      │
  ├──┼────┼────┼──────┼────────────┼───┤
  │ 32 │方美文  │方祖模  │91年2月4日  │1、偽造中國醫藥學院附設 │庚○○│
  │    │        │        │            │醫院出具方祖模於91年1月2│陳孟暄│
  │    │        │        │            │日應診，患有高血壓性心臟│      │
  │    │        │        │            │病、糖尿病、目前行動不便│      │
  │    │        │        │            │，無法自理生活，須他人長│      │
  │    │        │        │            │期照顧等不實內容之「雇主│      │
  │    │        │        │            │申請聘僱家庭外籍監護工專│      │
  │    │        │        │            │用診斷證明書」，其上並偽│      │
  │    │        │        │            │造院長林正介診斷書用章印│      │
  │    │        │        │            │文1枚、醫師曾鈞宏8333印 │      │
  │    │        │        │            │文9枚及中國醫藥學院附設 │      │
  │    │        │        │            │醫院之印文1枚。         │      │
  │    │        │        │            │2、前開診斷證明書之附件 │      │
  │    │        │        │            │巴氏量表一份，其上並偽造│      │
  │    │        │        │            │中國醫藥學院附設醫院印文│      │
  │    │        │        │            │1枚、醫師曾鈞宏8333印文 │      │
  │    │        │        │            │13枚。                  │      │
  │    │        │        │            │3、上開偽造文書業經中國 │      │
  │    │        │        │            │醫藥學院附設醫院92年7月 │      │
  │    │        │        │            │28日函覆明確。          │      │
  ├──┼────┼────┼──────┼────────────┼───┤
  │ 33 │陳壽雄  │陳洪素琴│91年8月15日 │1、偽造中國醫藥學院附設 │庚○○│
  │    │        │        │            │醫院出具陳洪素琴於90年7 │      │
  │    │        │        │            │月23日應診，患有嚴重骨質│      │
  │    │        │        │            │疏鬆症、高血壓性、因血壓│      │
  │    │        │        │            │過高、骨質嚴重疏鬆病發脊│      │
  │    │        │        │            │椎壓迫性骨折，目前行動不│      │
  │    │        │        │            │便，需長期藥物治療復健，│      │
  │    │        │        │            │需仰賴他人照顧生活起居等│      │
  │    │        │        │            │不實內容之「雇主申請聘僱│      │
  │    │        │        │            │家庭外籍監護工專用診斷證│      │
  │    │        │        │            │明書」，其上並偽造院長林│      │
  │    │        │        │            │正介診斷書用章印文1枚、 │      │
  │    │        │        │            │醫師劉秋松3350印文7枚及 │      │
  │    │        │        │            │中國醫藥學院附設醫院之印│      │
  │    │        │        │            │文1枚。                 │      │
  │    │        │        │            │2、前開診斷證明書之附件 │      │
  │    │        │        │            │巴氏量表一份，其上並偽造│      │
  │    │        │        │            │中國醫藥學院附設醫院印文│      │
  │    │        │        │            │1枚、醫師劉秋松3350印文 │      │
  │    │        │        │            │9枚。                   │      │
  │    │        │        │            │3、上開偽造文書業經中國 │      │
  │    │        │        │            │醫藥學院附設醫院92年7月 │      │
  │    │        │        │            │28日函覆明確。          │      │
  └──┴────┴────┴──────┴────────────┴───┘
附件二：
臺灣臺北地方法院檢察署檢察官移送併辦意旨書
                                        94年度偵字第9366號
      被      告  戊○○  男  36歲（民國○○年○月○○日生）
                          住臺北縣新店市○○路106巷9號3樓
                          身分證統一編號：Ｚ000000000號
                  丁○○  女  42歲（民國○○年○月○日生）
                          住臺北縣金山鄉○○路24巷13號
                          居臺北市○○區○○路1段79巷1弄14
                          號
                          身分證統一編號：Ｚ000000000號
一、犯罪事實：戊○○原係設址於臺北市○○路○段32號3樓之3
    華通開發顧問有限公司（下稱華通公司）之業務經理、丁○
    ○原係華通公司之業務員，嗣於民國91年5月間轉至經緯人
    力開發股份有限公司任職，渠等均係代辦客戶向設於臺北市
    大同區○○○路○段83號6至10樓之行政院勞工委員會（下稱
    勞委會）申請聘僱外籍家庭監護工之業務。其等明知楊秀雯
    （另移由臺灣士林地方法院檢察署偵辦）之母潘香之受監護
    人資格，不符合勞委會公告明定受監護人須經合格醫師診斷
    證明、罹患特定病症、依巴氏量表評分總分特定分數以下之
    標準，而均無法申請外籍家庭監護工，竟自91年起，丁○○
    於代辦楊秀雯為潘香申請聘僱外籍家庭監護工案件時，為取
    得核准申請所須之受監護人醫院診斷證明書、巴氏量表等資
    料，竟不思正途，楊秀雯、戊○○基於共同犯意之聯絡，並
    基於行使偽造特種文書之犯意，由丁○○向楊秀雯收取新臺
    幣（下同）3萬3,000元之費用後，並未帶領受監護人潘香至
    醫院應診，而以該款項交付予戊○○，由戊○○提供於不詳
    時間、地點偽造之財團法人新光吳火獅紀念醫院（下稱新光
    醫院）及院長洪啟仁、醫師張藏能之印文，用以偽造該醫院
    出具受監護人潘香之診斷證明書及偽造張藏能醫師開具之巴
    氏量表後，持以向勞委會申請聘僱家庭外籍監護工，足以生
    損害於新光醫院、洪啟仁、張藏能及勞委會對申請外籍家庭
    監護工准駁之正確性。嗣經勞委會審查後，發現新光醫院之
    診斷證明書疑有不實之情形，並向新光醫院函詢後，得知上
    揭診斷證明書係屬偽造，始查獲上情。
二、證據清單及待證事實：
（一）同案被告楊秀雯之供述：委託被告丁○○辦理聘僱外籍監
      護工之事實。
（二）被告丁○○之供述：受楊秀雯之委託辦理聘僱外籍監護工
      之事實。
（三）行政院勞工委員會93年3月19日勞職外字第0930202309A號
      函。
（四）新光醫院93年3月8日（九十三）新醫管字第222號函。
三、所犯法條：刑法第216條、第210條之行使偽造私文書嫌。
四、併辦案件：被告二人前因偽造文書案件，業經本署以93年度
    偵字第15165號、94年度偵字第648號案件提起公訴，現由臺
    灣臺北地方法院審理中，有該案起訴書附卷足憑，本件被告
    二人所涉偽造文書案件，與該案有連續犯之關係，屬於裁判
    上一罪，為法律上同一案件。
      此  致
臺灣臺北地方法院
中    華    民    國    94    年    12    月    30    日
                                檢察官  陳  麗  芬


司法院資訊處製作；財團法人民間司法改革基金會備份。
